【裁判字號】    98,交易,101
【裁判日期】    981026
【裁判案由】    過失傷害
【裁判全文】
臺灣屏東地方法院刑事判決             98年度交易字第101號
公  訴  人  台灣屏東地方法院檢察署檢察官
被      告  乙○○
                    號
上列被告因過失傷害案件，經檢察官提起公訴（98年度偵字第26
37號），茲因被告就被訴事實為有罪之陳述，經告知簡式審判程
序意旨，並聽取公訴人及被告之意見後，本院裁定依簡式審判程
序審理，判決如下：
    主    文
乙○○因過失傷害人，處有期徒刑肆月，如易科罰金，以新臺幣
壹仟元折算壹日。
    事    實
一、乙○○於民國97年12月20日9時許，在屏東縣高樹鄉○○村
    ○○路90號的工地飲用啤酒後，已達不能安全駕駛交通工具
    之程度，竟仍於同日16時20分許，駕駛車牌號碼EW-2677號
    自用小貨車，沿屏東縣高樹鄉○○村○○路由南往北方向行
    駛（所涉公共危險部分，經本院以98年度交簡字第63號判處
    拘役50日確定），於同日16時25分許行經該路段121 之2號
    前時，應注意在劃有分向限制線之路段不得迴車，且當時並
    無不能注意之情形，竟疏未注意及此，復受酒精影響，貿然
    臨時迴轉至南向車道，適有丙○○（所涉傷害罪嫌部分，業
    經檢察官為不起訴處分）駕駛車牌號碼YI-9957 號自用小客
    貨車沿長美路由北往南方向行駛，乙○○所駕之車輛於迴轉
    時，撞擊丙○○所駕駛之前開自用小客貨車左後車身，致丙○○所駕車輛失控衝入長美路96號之民宅，傷及民宅內之甲○○及丁○○○。甲○○因而受有胸及背部挫傷、腰椎扭挫
    傷等傷害；丁○○○則受有頭部外傷、腦震盪、胸挫傷、左
    肩及上臀挫擦傷等傷害。嗣警據報到場處理，乙○○於肇事
    後，在有偵查權限之警員據報前往現場處理尚不知何人肇事
    時，主動向警方坦承肇事並自願接受裁判，警員並對乙○○
    施以呼氣酒精濃度測試，測得其呼氣酒精濃度為每公升1.25
    毫克。
二、案經告訴人甲○○及丁○○○訴由屏東縣政府警察局里港分
    局報告台灣屏東地方法院檢察署檢察官偵查起訴。
    理    由
一、本件被告乙○○所犯係死刑、無期徒刑、最輕本刑為3 年以
    上有期徒刑以外之罪，其於本院準備程序中就被訴事實為有
    罪之陳述，經告知被告簡式審判程序之旨，並聽取公訴人、
    被告之意見後，由本院依刑事訴訟法第273 條之1 第1 項規
    定，裁定進行簡式審判程序，先予敘明。
二、前揭時地被告乙○○駕駛自用小貨車撞擊丙○○之小客貨車
    ，致丙○○之車失控衝入民宅而撞傷告訴人甲○○、丁○○○之事實，業據被告乙○○於偵查中及本院審理時自白不諱
    ，核與告訴人甲○○、丁○○○於警詢中指述之情節相符，
    ，復有道路交通事故現場圖1 紙、道路交通事故調查報告
    (一)、(二)表、現場暨車損照片8 幀在卷可稽。又告訴人甲○○
    、丁○○○因本件車禍受有傷害，有同慶醫院出具之診斷證
    明書2 紙在卷，均堪信為真。
三、按汽車駕駛人飲用酒類後，其吐氣所含酒精濃度超過每公升
    0 ．25亳克者，不得駕車；又汽車迴車時，在劃有分向限制
    線之路段，不得迴車，道路交通安全規則第114 條第1 項第
    2 款、第106 條第1 項第2 款分別定有明文。本件被告考領
    有普通小型車駕駛執照，自應注意上開規定，依當時晴天、
    日間光線良好、路面乾燥、無缺陷、無障礙物、視距良好等
    情況，有道路交通事故調查報告表(一)可稽，又無不能注意之
    情事，竟疏未注意，酒後駕駛並貿然迴車，致肇致本件車禍
    ，自應負過失責任，而被告之過失行為與被害人甲○○、丁○○○之受傷間，有相當因果關係，被告之過失應可認定。
    此外，本件道路交通事故前經檢察官送請臺灣省高屏澎區車
    輛行車事故鑑定委員會，結果認「乙○○酒精濃極度過量駕
    駛小貨車路邊起駛分向限制（雙黃線）路段迴轉為肇事原因
    ，丙○○駕駛小客車直行，甲○○及丁○○○在店內，均無
    肇事因素」，有該委員會鑑定意見書附卷可稽（見偵卷第23
    頁），與本院認定之事實相符，益足證被告確有過失，綜上
    ，被告自白核與事實相符，應堪信採。本件事證明確，被告
    犯行應可認定。
四、核被告乙○○所為，係犯刑法第284 條第1 項前段之過失傷
    害罪。被告一過失行為而侵害告訴人甲○○、丁○○○二人
    之身體法益，係一行為而犯二過失傷害罪之同種想像競合，
    應依刑法第55條前段規定，從一重之過失傷害罪處斷。按汽
    車駕駛人酒醉駕車，因而致人受傷，依法應負刑事責任者，
    加重其刑至二分之一，道路交通管理處罰條例第86條第1 項
    定有明文。本件被告酒醉駕車之事實，業據被告所自承，且
    有屏東縣政府警察局交通隊里港小隊交通事故當事人酒精測
    定紀錄表1 紙附卷足憑。是被告酒醉後，仍為駕車行為，致
    生告訴人甲○○、丁○○○之傷害部分，應依道路交通管理
    處罰條例第86條第1 項之規定加重其刑。又被告於肇事後停
    留現場，於員警據報前往現場處理，尚不知何人肇事時，向
    處理警員坦承肇事並自願接受裁判，有屏東縣警察局交通隊
    里港小隊道路交通事故肇事人自首情形紀錄表附卷可參，爰
    依刑法第62條前段規定減輕其刑。上開刑之加重減輕，應依
    刑法第71條第1 項之規定先加後減。審酌被告酒醉駕車，酒
    測值高達每公升1 ．25毫克，且隨意迴車致造成本件肇事致
    人受傷，又尚未與告訴人達成民事調解，及犯罪後坦認犯行
    ，態度良好等一切情狀，量處如主文所示之刑，並諭知易科
    罰金之折算標準。
據上論斷，應依刑事訴訟法第273 條之1 第1 項、第299 條第1
項前段，刑法第284 條第1 項前段、第55條、第62條前段、第71
條第1 項、第41條第1 項前段，刑法施行法第1 條之1 ，道路交
通管理處罰條例第86條第1 項，判決如主文。
本案經檢察官李秀玲到庭執行職務。
中    華    民    國    98    年    10    月    26    日
                      交通法庭  法  官  簡光昌
以上正本證明與原本無異。
如不服本判決應於收受判決後10日內向本院提出上訴書狀，並應
敘述具體理由；其未敘述上訴理由者，應於上訴期間屆滿後20日
內向本院補提理由書（均須按他造當事人之人數附繕本）「切勿
逕送上級法院」。
中    華    民    國    98    年    10    月    26    日
                                書記官  黃佳惠
附錄法條:
中華民國刑法第284條第1項前段
因過失傷害人者，處 6 月以下有期徒刑、拘役或 5 百元以下罰
金，致重傷者，處1 年以下有期徒刑、拘役或5 百元以下罰金。


司法院資訊處製作；財團法人民間司法改革基金會備份。
